

Emanuel Eroles

Desarrollo de Software y Programación

Desde pequeño me ha interesado la informática y a partir del 2014 comencé a experimentar con la programación. Hoy, siento que ya tengo capacidades para aportar valor a un equipo de trabajo. Mi curiosidad, hace que me interese todo el ciclo de vida del software, pero quiero especializarme en el desarrollo backend.

in linkedin.com/in/emanuel-eroles

youtube.com/@emaeroles

github.com/emaeroles

CONTACTO

- **5** 351 8568849
- <u>emanueleroles@gmail.com</u>
- Rivadavia 150, Córdoba, Cba

SOFT SKILLS

- Durante mi formación en turismo, incorporé habilidades de escucha activa y oratoria, las que puse en práctica al trabajar en el sector.
- Durante mis experiencias en la montaña, aprendí y puse en práctica habilidades de trabajo en equipo.
- Durante los últimos años me forme de manera autodidacta en materia de psicología, comprendiendo temas como sesgos y falacias argumentales.

HARD SKILLS

- C# y .NET
- Java
- SQL
- HTML y CSS
- JavaScript
- Angular
- Git y GitHub

IDIOMAS

Inglés: Nivel Intermedio

- Curso Intensive II, IICANA, noviembre 2021 - febrero 2022, Córdoba, Córdoba.
- Curso Intensive III, IICANA, setiembre - diciembre 2022, Córdoba, Córdoba.

EDUCACIÓN

- Tecnicatura Universitaria en Programación, Universidad Tecnológica Nacional FRC, 2021 – 2023 (cursado completo, pendiente de regularización de tres materias), Córdoba, Córdoba.
- Tecnicatura Superior en Turismo, Instituto Superior Mariano Moreno, 2004 - 2008, Córdoba, Córdoba.
- Bachiller Orientado en Economía y Gestión de las Organizaciones, IPEM Nº 289, Dr. Ramón Picco (ex ENCO), 1998 -2003, Oliva, Córdoba.

CURSOS

- Scrum Fundamentos (online), Educación IT, julio agosto 2023, Córdoba, Córdoba.
- Entity Framework y LINQ (online), Educación IT, enero 2023, Córdoba, Córdoba.
- Programación Web .NET Core (online), Educación IT, octubre diciembre 2022, Córdoba, Córdoba.

EXPERIENCIA LABORAL

- Repartidor y Elaborador de Sándwiches, Sándwiches el Hugo, marzo 2019 - marzo 2020, Córdoba, Córdoba.
- Recolector, Apicultor y Calderista, Emprendimiento Familiar, noviembre 2015 mayo 2017, Nerpio, Castilla La Mancha, España.
- Operario de Medios de Elevación, Gandvalira, enero 2015 abril 2015, El Tarter, Canillo, Andorra.
- Camarero, Palacio del Kebab, diciembre 2013 mayo 2014 y octubre 2011 - noviembre 2011, Murcia, Región de Murcia, España.
- Artesano, Emprendimiento Personal, febrero 2013 abril 2014, Murcia, Región de Murcia, España.
- **Pizzero**, Xiri Xuca, diciembre 2011 marzo 2012, Pas de la Casa, Encamp, Andorra.
- Operario de Medios de Elevación y Renta de Esquíes, Los Puquios Viento Blanco S.A, temporadas invernales de 2008, 2009 y 2010, Puente del Inca, Mendoza.
- **Guía de Trekking e Instructor de escalada,** CbaSierras Escuela de escalda El Muro, diciembre 2006 junio 2009, Córdoba, Córdoba.
- Recepcionista, Hostel Córdoba Backpaker, julio 2007 mayo 2008, Córdoba, Córdoba.